臺灣臺北地方法院刑事裁定　　　　　　　 100年度訴字第28號
公　訴　人　臺灣臺北地方法院檢察署檢察官
被　　　告　黃舜仁
選任辯護人　蔡錦得律師
上列被告因違反臺灣地區與大陸地區人民關係條例案件，本院裁
定如下：
    主  文
黃舜仁自民國壹佰年柒月拾壹日起延長羈押貳月，並應禁止接見
、通信。
    理  由
一、被告黃舜仁因違反臺灣地區與大陸地區人民關係條例案件，
    經本院認為罪嫌重大，所涉犯首謀圖利使大陸地區人民非法
    進入臺灣地區罪為最輕本刑5 年以上有期徒刑之罪名，且有
    事實足認有逃亡之虞及勾串共犯或證人之虞，並有羈押之必
    要，依刑事訴訟法第101 條第1 項第2 、3 款之規定，於民
    國100 年4 月18日起執行羈押並禁止接見、通信在案。
二、按被告經法官訊問後，而有左列情形之一，非予羈押，顯難
    進行追訴、審判或執行者，得羈押之︰(一)所犯為死刑、無期
    徒刑或最輕本刑為5 年以上有期徒刑之罪，犯罪嫌疑重大，
    (二)有事實足認為有湮滅、偽造、變造證據或勾串共犯或證人
    之虞者；且非予羈押，顯難進行追訴、審判或執行者，得羈
    押之，刑事訴訟法第101 條之1 第1 項第2 、3 款均定有明
    文。次按羈押被告，偵查中不得逾2 月，審判中不得逾3 月
    ，但有繼續羈押之必要者，得於期間未滿前，經法院依第10
    1 條或第101 條之1 之規定訊問被告後，以裁定延長之，刑
    事訴訟法第108 條第1 項前段亦定有明文。
三、經查：
  (一)茲本院以被告黃舜仁之羈押期間即將屆滿，經訊問被告黃舜
    仁後，認被告黃舜仁涉犯最輕本刑5 年以上有期徒刑之首謀
    圖利使大陸地區人民非法進入臺灣地區罪，有檢察官起訴書
    所列之各項證據可資證明，並有證人即同案被告晁德發於本
    院審理中證述可參，足見被告確實犯罪嫌疑重大，而被告黃
    舜仁所述與同案其他被告均有甚大出入之處，被告黃舜仁雖
    否認犯行，辯稱安排張紅與同案被告晁德發假結婚入境來臺
    從事性交易工作均是由一位綽號「毛哥」男子主導，伊只是
    曾經幫忙毛哥而以云云，然依證人張紅、晁德發前於警詢、
    偵查中證述之內容，無論就被告晁德發辦理與張紅假結婚入
    境事宜，或張紅在臺從事性交易工作，其等均是聽從被告黃
    舜仁之教導、指示行動，與被告黃舜仁之辯解有諸多不一致
    之處，而證人晁德發、羅道仁雖經本院行交互詰問完畢，證
    人張紅則已出境返回大陸地區，然被告黃舜仁始終堅稱本案
    係案外人「毛哥」主導，使張紅來臺性交易均為毛哥所為云
    云，本院並考量：1.本案張紅於99年1 月19日由同案被告羅
    道仁載至飯店與男客性交易為警查獲，被告黃舜仁於事先已
    提醒張紅、同案被告晁德發萬一被警查獲，一定不能向警方
    承認假結婚之事云云，待張紅被查獲以後，被告黃舜仁除與
    被告晁德發商議處理方式，尚指示被告晁德發要以真正之配
    偶身分出面關心、探視張紅云云之情節，業經證人晁德發於
    本院審理時證述甚明（見本院卷二第5 頁反面、6 、9 、11
    、13頁）；再張紅於99年6 月18日向警方坦承其其實係受到
    被告黃舜仁安排與同案被告晁德發假結婚入境從事性交易之
    情節後，尚有真實身分不明之男子撥打電話至被告黃舜仁持
    用之行動電話，告知被告黃舜仁已經被抖出來了，其已將全
    部的卡折掉，要被告黃舜仁有多遠跑多遠跑多遠，記得當時
    2 人的承諾，把卡片折掉云云，亦有本院所調取之聲搜卷及
    通訊監察案卷內被告黃舜仁所持用之0000000000 號 行動電
    話之通訊監察譯文在卷可參（見本院99年度聲搜字第1668號
    卷第6 至7 頁），據上，顯見被告黃舜仁在案發前即已預先
    安排防範真實身分被警查出，案發以後確有積極教導相關共
    犯、證人為不實之陳述，及與不詳之人商議隱匿證據逃避追
    查之事宜；2.本案屬於集團性犯罪，除被告黃舜仁本身涉及
    安排張紅入境從事性交易行為以外，尚有負責分派性交易工
    作及聯繫之應召站、電話機房人員等人，而從被告黃舜仁於
    本院準備程序中供稱「毛哥」使用「68」之綽號與車伕羅道
    仁聯絡云云（見本院卷一第220 頁），足見無論被告黃舜仁
    實際涉案程度為何，然其對於共犯「毛哥」及相關應召站集
    團成員之組織及分工情形實知之甚稔，惟其於案發後除與其
    自身辯解有關之事項外，均未曾供承相關詳情。從而，本院
    經考量以上事由以後，認為以現在訴訟尚在進行當中之階段
    ，如准許被告黃舜仁具保在外獲解除禁見之處分，仍然不能
    排除被告為脫免罪責，安排「毛哥」或應召集團所屬其他成
    員到庭，或與在大陸地區之張紅聯繫，要求有關證人對其為
    對其有利供述之疑慮，故其上開應受羈押之原因迄今仍未消
    滅。
  (二)又按法院對被告執行之羈押，其本質上係屬為保全被告使訴
    訟程序得以順利進行，或為保全證據、保全對被告刑罰之執
    行之目的，所實施之剝奪人身自由之強制處分，是對被告有
    無繼續羈押之必要，當由法院以上述羈押之目的依職權為之
    目的性裁量。本案依起訴書記載，被告黃舜仁所屬犯罪集團
    涉嫌以假結婚方式使大陸地區女子張紅來臺從事性交易工作
    ，係涉及兩岸人蛇集團犯罪，被告並涉嫌以不當債務關係拘
    束張紅，使張紅被迫將性交易所得大部份充作支付入境來臺
    之費用，情節嚴重，並對被害人權益影響至鉅，被告黃舜仁
    並居於主導、支配之地位，可見其所涉及犯罪情節甚為嚴重
    ，並非一般同意充任人頭配偶之情形可資比擬，本院考量為
    達成上開保全刑事訴訟程序進行之目的，認仍難以羈押以外
    其他對被告之自由權利侵害較輕微之強制處分措施替代，且
    經權衡羈押措施對於被告黃舜仁權利侵害之程度，與為達成
    保全證據、確保刑事訴訟程序等落實國家刑罰權之公益後，
    認對被告黃舜仁採此拘束人身自由措施仍屬相當而必要之手
    段，而仍有繼續羈押被告之必要。
四、爰依刑事訴訟法第108 條第1 項、第5 項、第220 條，裁定
    如主文。
中    華    民    國   100    年     7    月     7    日
                  刑事第十八庭  審判長法  官  彭慶文
                                      法  官  林玉蕙
                                      法  官  陳思帆
以上正本證明與原本無異。
如不服本裁定，應於收受送達後5 日內向本院提出抗告狀。
                                      書記官  林素霜
中    華    民    國    100     年    7     月    7   日